Minutes et répertoires du notaire Pierre GUILLARD, 4 janvier 1605 - juin 1618 (étude XXIII)
Archives nationales
- Minutes de Pierre GUILLARD, novembre 1602 - 1618; MC/ET/XXIII/223 - MC/ET/XXIII/257
  - Minutes. 1617, janvier - juin, janvier - juin 1617; MC/ET/XXIII/254; registre
    - PROCUREUR en PARLEMENT (pratique de) § Vente par Madeleine de LA VERGNE, veuve et exécutrice testamentaire de Claude GARLIN, procureur au Parlement, à Louis JAGAULT, aussi procureur en Parlement, du banc dont jouissait le défunt en la salle du Palais, et de sa pratique de PROCUREUR en PARLEMENT, moyennant 6000 livres (A la suite: 1617, 17 janvier quittance de 4500 livres), 7 janvier 1617; MC/ET/XXIII/254; fol. X
    - Saint-Germain-l'Auxerrois (rue) § Bail par Robert POIREAU le jeune, maître vitrier, tuteur et curateur de Louise LOIR, fille et héritière de défunt Durant LOIR, brodeur du Roi et de Geneviève DELACOUR, pour 3 ans, à Louis VINEGRIER, aussi maître vitrier à Paris, de la maison dans laquelle ce dernier demeure rue Saint-Germain-l'Auxerrois, appartenant à la mineure, moyennant 280 livres de loyer annuel., 10 janvier 1617; MC/ET/XXIII/254; fol. XVI
      bail; Poireau, Robert; Loir, Louise; Loir, Durant; Delacour, Geneviève; Vinegrier, Louis
    - MEAUX § Promesse de Jean de LA GARDE, marchand demeurant à MEAUX, à Catherine MACE, femme délaissée de Jean PLANTIER, demeurant à MEAUX, tous deux à Paris, de rachat d'une rente en l'acquit de ladite MACE, et transport d'un bail amphithéotiquel par ladite MACE, aud.de LA GARDE, sur plusieurs maisons et jardins attenant à l'abbaye Saint-Pharon de MEAUX (A la suite: 1617, 15 janvier, ratification de Charles PREVOT, grand vicaire du Chevalier de VENDOME abbé commendataire de Saint-Pharon-lez MEAUX), 14 janvier 1617; MC/ET/XXIII/254; fol. XXI et XXII
    - Promesse de rachat de rente à Marguerite Galland, veuve de feu Antoine Lemoyne, notaire au Châtelet, ladite rente constituée audit défunt Lemoyne par Catherine Mace, femme délaissée de Jean Plantier, et Absalon Garnon, aussi notaire au Châtelet (le 2 septembre 1611 pardevant Le Semelier et Guillard)., 14 janvier 1617; MC/ET/XXIII/254; fol.0021
      promesse; Galland, Marguerite; Garnon, Absalon; Lemoyne, Antoine; Mace, Catherine; Plantier, Jean; notaire
    - MENJOT (Samuel) Procureur en la cour de Parlement demeurant rue Hautefeuille § Mariage de Philippe SIMON, servante de Samuel MENJOT, assistée de son maître; Nombreux actes dans l'étude par Samuel MENJOT, 22 janvier 1617; MC/ET/XXIII/254; fol. XXXI
      contrat de mariage; Menjot, Samuel; Jacob, Jean; Simon, Philippe
    - JARDINIER (Me) DUPRÉ (Jacques) § Mariage en présence de Jacques DUPRÉ, 22 janvier 1617; MC/ET/XXIII/254; fol. XXXI
      contrat de mariage; Dupré, Jacques
    - DELESPINE (Jean) maître charpentier demeurant rue des Egouts, paroisse Saint-Sulpice § Marché de fourniture de pierres des carrières de Vaugirard à. .. et Simon PUTHOIS, maître maçon, entrepreneurs associés aux bâtiments de la foire Saint-Germain-des-Prés, 26 janvier 1617; MC/ET/XXIII/254; fol. XIIII
      marché; Delespine, Jean; Puthois, Simon
    - CARRIERS à Vaugirard § Marché par Antoine POTHERY et Denis HERON, marchands CARRIERS à Vaugirard, à Jean DELESPINE, maître charpentier et Simon PUTHOIS, maître maçon, entrepreneurs des bâtiments de la foire Saint-Germain-des-Prés, de toute la pierre nécessaire aux dits bâtiments., 26 janvier 1617; MC/ET/XXIII/254; fol. XIIII
    - FOIRE SAINT-GERMAIN-des-PRÉS § Marché d'extraction de pierres nécessaires pour les bâtiments de la FOIRE SAINT-GERMAIN-des-PRÉS; Marché de taille de pierre nécessaire pour les dits bâtiments; Autre marché de taille de pierre pour la FOIRE SAINT-GERMAIN-des-PRÉS et (à la suite: 1617, 9 mars, désistement). 26 janvier, 20 et 16 février 1617., 26 janvier 1617 - 20 février 1617; MC/ET/XXIII/254; fol. XIIII; fol. LXXI; fol. VI/XX/VIII, v°
    - SAINT-GERMAIN-des-PRÉS foire § Marché, par Antoine POTHERY et Denis HERON, marchands carriers à Vaugirard, à Jean DELESPINE, maître charpentier et Simon PUTHOIS, maître maçon, entrepreneurs des bâtiments de la. .. et halles, à fournir et livrer dans l'enclos de ladite. .. le plus tôt que faire se pourra., 26 janvier 1617; MC/ET/XXIII/254; fol. XIIII
      marché; Saint-Germain (foire); Vaugirard (ancienne commune); Pothery, Antoine; Heron, Denis; Delespine, Jean; Puthois, Simon
    - CHIRURGIENS jurés à Paris (Communauté des Maîtres) § Opposition par Louis HUBERT,( rue de la Verrerie) Etienne BINET, Etienne BISERET, Nicolas HABICOT,( rue de la Calendre) tant pour eux que pour Jacques DEMARQUE (suivie de ratification de Jacques DEMARQUE) et Jacques PHILIPPE, tous Communauté des Maîtres CHIRURGIENS jurés à Paris,( se faisant forts de Jacques PHILIPPE) qui se sont transportés au Collège de ladite Communauté des Maîtres CHIRURGIENS jurés à Paris, à ce que Séverin PINEAU, aussi chirurgien juré et doyen de la Communauté des Maîtres CHIRURGIENS jurés à Paris, élise et nomme Charles GUILLEMEAU, aussi chirurgien juré, en la charge de prévôt de la Communauté des Maîtres CHIRURGIENS jurés à Paris, 6 février 1617; MC/ET/XXIII/254; fol. LXX
      Biseret, Etienne; Demarque, Jacques; Habicot, Nicolas (1550-1624); Hubert, Louis; Philippe, Jacques; Guillemeau, Charles; Pineau, Séverin (155.?-1619)
    - BONNOT (François) Conseiller et aumônier ordinaire du Roi, Prieur du prieuré Saint-Pierre et Saint-Paul de Rueil en Brie, demeurant à Paris en la maison de la Bible d'or, rue Saint-Jacques § Transaction entre François BONNOT et Françoise LEMOINE, veuve de Nicolas DESJARDINS; Autre., 6 février 1617 - 19 mai 1617; MC/ET/XXIII/254; fol. LXVIII
      accord; Bonnot, François
    - RUEIL en Brie (Prieuré Saint-Pierre-St-Paul de) § Transaction entre François BONNOT, conseiller et aumônier ordinaire du Roi, prieur du Prieuré Saint-Pierre-St-Paul de RUEIL en Brie et Françoise LE MOINE, veuve de Nicolas DESJARDINS, en procès pour des coupes de bois faites sur des bois appartenant au Prieuré Saint-Pierre-Saint-Paul de RUEIL en Brie.; Autre, 6 février 1617; MC/ET/XXIII/254; fol. LXVIII
      accord; Rueil en Brie, Prieuré Saint-Pierre-St-Paul de
    - VIEILLE-BOUCLERIE (rue de la) Maison sise en la rue de la VIEILLE-BOUCLERIE faisant l'entrée de la rue Mascon appelée la Petite harpe § Bail par Etiennette PORTEAU, veuve de Jacques BELLIZIN, huissier en la cour de Parlement, pour 3 ans, à Foulque SALLARD, écrivain, de la maison dans laquelle il demeure, sise rue de la VIEILLE-BOUCLERIE moyennant 700 livres de loyer annuel., 13 février 1617; MC/ET/XXIII/254; fol. IIII/XX/II
      bail; Sallard, Foulque
    - TAILLE de PIERRE (marché de) § Promesse par Michel MICHELARNE, compagnon tailleur de pierre demeurant rue Censier, paroisse Saint-Paul, à Simon PUTHOIS, maître maçon et Jean DELESPINE, maître charpentier, entre preneurs des bâtiments et réparations de la foire Saint-Germain-des-Prés, de faire tous les ouvrages de taille de pierre pour les assises, encoignures, contre piliers et grande porte etc. suivant le dessin remis, moyennant 16 s. par toise (A la suite: 1617, 9 mars, désistement entre les parties), 16 février 1617; MC/ET/XXIII/254; fol. VI/XX/VIII, v°
      Michelarne, Michel
    - MICHELARNE (Michel) compagnon tailleur de pierre demeurant rue Censier, paroisse Saint-Paul § Marché de taille de pierre par. .. à Simon PUTHOIS, maçon et Jean DELESPINE, charpentier, entrepreneurs des bâtiments et réparations de la foire Saint-Germain-des-Prés (A la suite: 1617, 9 mars, désistement); Marché de taille de pierre par Charles COUPERHESAC et Jean HAVOIR, aussi compagnons tailleurs de pierre à. ....., 16 février 1617 - 20 février 1617; MC/ET/XXIII/254; fol. VI/XX/VIII, v°; fol. LXXI
      marché; Michelarne, Michel; Delespine, Jean; Puthois, Simon
    - DONGES (Prieuré Notre-Dame de) diocèse de Nantes en Bretagne § Bail par Gilles PORTE, aumônier et chapelain ordinaire de la Reine, prieur du Prieuré Notre-Dame de DONGES, étant à présent à Paris près du château du Louvre, pour 6 ans, à Julien JULLIOT demeurant en la ville de Nantes, absent, représenté par François BONNEMER, conseiller du Roi demeurant aussi à Nantes, du revenu temporel du Prieuré Notre-Dame de DONGES moyennant 1400 livres de ferme et moisson par an., 18 février 1617; MC/ET/XXIII/254; fol. VI/XX/XII
      bail; Porte, Gilles
    - MORIN (Nicolas) Chevalier seigneur de La Balme, conseiller du Roi, gouverneur et bailli de Blois, demeurant au lieu de La Balme en pays Blaisois § Titre nouvel par Nicolas MORIN et Henry MORIN, sieur de LA BORDE, demeurant à Paris, tous deux enfants et héritiers de défunt Nicolas MORIN, aussi chevalier seigneur de la Balme, père et fils, La Borde et autres lieux, gouverneur et bailli de Blois., 18 février 1617; MC/ET/XXIII/254; fol. VI/XX/XIIII
      titre nouvel; Morin, Nicolas
    - TAILLE de PIERRE (marché de) § Promesse par Charles COUPERHESAC, Jean HAVOIR, compagnons tailleurs de pierres rue Saint-Denis, à Michel MICHEL-ARNE, aussi compagnon tailleur de pierres, de tailler toute la pierre qu'il voudra employer à la réparations des bâtiments de la foire Saint-Germain, fors et excepté la lucarne et entablement auxquels ils ne toucheront, moyennant 13 sols pour chaque toise de taille, 20 février 1617; MC/ET/XXIII/254; fol. LXXI
      Taille de Pierre, marché de
    - CASTRES (coadjuteur de l'évêché de) § Décharge par Révérend Père Balthasar de BUDOS, seigneur d'AIZE, coadjuteur de l'évêché de Castres, à Pierre ESCHINAR, banquier expéditionnaire en cour de Rome, de sa caution pour Mgr l'évêque de Castres envers ledit sieur d'AIZE de 300 écus de pension à lui créée sur ledit évêché par les bulles de coadjuteur de l'évêché de CASTRES, 20 février 1617; MC/ET/XXIII/254; fol. VI/XX/XVIII
      décharge; Castres (Tarn); Budos, Balthazar de (1591-1629)
    - HÔTEL de MONTMORENCY rue Sainte-Avoie § Déclaration de R.P. Balthasar de BUDOS, seigneur d'AIZE, coadjuteur de l'évêché de Castres, à présent logé à l'hôtel de défunt le Connétable, duc de MONTMORENCY rue Sainte-Avoie, 20 février 1617; MC/ET/XXIII/254; fol. VI/XX/XVIII
    - TAILLEUR de PIERRE (compagnon) HAVOIR (Jean) rue Saint-Denis § Marché de taille de pierre par. .. et autre, 20 février 1617; MC/ET/XXIII/254; fol. LXXI
      marché; Havoir, Jean
    - TAILLEUR de PIERRE (compagnon) COUPERHESAC (Charles) rue Saint-Denis § Marché de taille de pierre par. .. et autre, 20 février 1617; MC/ET/XXIII/254; fol. LXXI
      marché; Couperhesac, Charles
    - BONNEAU (Pierre) Avocat en Parlement, demeurant dans l'enclos de la Commanderie Saint-Jean-de-Latran § Testament de Pierre BONNEAU, 24 février 1617; MC/ET/XXIII/254; fol. VI/XX/XIX
      testament; Bonneau, Pierre
    - PARCHEMINERIE (rue de la) § Bail par Jean VALLEE, maître savetier demeurant rue de la PARCHEMINERIE pour 3 ans, à Yves CHAULMONT, maître parcheminier demeurant rue de la PARCHEMINERIE, d'une boutique et chambre dépendant de la maison du bailleur., 28 février 1617; MC/ET/XXIII/254; fol. IIII/XX/V
      bail; Chaulmont, Yves
    - PRUNELEY (Charles de) Chevalier de l'ordre du Roi, seigneur et baron d'AVENAL, vidame de Normandie, demeurant ordinairement au château Gazeran, étant à présent logé à Paris en sa maison sise rue du Battoir, paroisse Saint-Côme § Constitution par les habitants du bourg de Rueil à Charles de PRUNELEY, de 150 livres de rente,( à prendre sur 25 arpents de prés appartenant à la communauté des habitants de RUEIL sur le bord de la Seine, vis-à-vis du village de Croissy, ) moyennant 2400 livres, dont quittance à Charles de PRUNELEY, 1er mars 1617; MC/ET/XXIII/254; fol. VII/XX/XIII
      constitution de rente; quittance; Pruneley, Charles de
    - MORTELLERIE (rue de la) Maison où pend pour enseigne Les trois serpettes § Bail par Antoine DESROZIERS, marchand hôtelier, bourgeois de Paris, pour 6 ans, à Jacques GILLON, maître boulanger à Paris, d'une maison rue de la MORTELLERIE, moyennant 475 livres de loyer annuel., 11 mars 1617; MC/ET/XXIII/254
      bail; Mortellerie, rue de la
    - CHEUROLLIER (Guillaume) Postulant en la cour de Parlement, demeurant au cloître et paroisse Saint-Benoît, fils de Jean CHEUROLLIER, sieur de BEAUCHESNE, femeurant à Angers § Mariage de Guillaume CHEUROLLIER, assisté de Gilles DAUBOURDIN, avocat en la cour de Parlement, procureur dudit Jean CHEUROLLIER, et de Catherine NANTEAU, veuve de Pierre DESCHAMPS, procureur en ladite Cour., 14 mars 1617; MC/ET/XXIII/254
      contrat de mariage; Cheurollier, Guillaume
    - NANTEAU (Catherine) veuve de Pierre DESCHAMPS, procureur en la cour de Parlement, demeurant rue Bout-de-Brie § Mariage de Guillaume CHEUROLLIER, postulant en la cour de Parlement, et de Catherine NANTEAU assistée de Jeanne MALINGRE, sa mère; Inventaire des biens de Catherine NANTEAU en présence de Guillaume CHEUROLLIER, son fiancé et de Jeanne MALINGRE, sa mère., 14 mars 1617 - 7 avril 1617; MC/ET/XXIII/254
      inventaire; contrat de mariage; Nanteau, Catherine
    - VIDANGE (marché de) § Promesse par Jean de TOULLEMER et Gilles LABICHE, maîtres des basses-oeuvres demeurant grande rue du Four à Saint-Germain-des-Prés, à Jean AUTISSIER, juré du Roi ès oeuvres de maçonnerie, de vider jusqu'à vif fond la fosse de la maison appartenant à M. TALON, rue de la Harpe, moyennant 24 livres par toise., 15 mars 1617; MC/ET/XXIII/254
      Vidange, marché de
    - AUTISSIER (Jean) juré du Roi ès oeuvres de maçonnerie, demeurant rue Christine, paroisse Saint-André-des-Arts § Marché de vidange de la fosse d'une maison sise à Paris rue de la Harpe, appartenant à M. TALON, par Jean de TOULLEMER et Gilles LABICHE, maîtres des basses-oeuvres à Saint-Germain-des-Prés, à. ..., 15 mars 1617; MC/ET/XXIII/254
    - MALHERBE (Philippe) chirurgien ordinaire de la défunte Reine Marguerite demeurant à Fréteval § Quittance de Guillaume HASLE, conseiller et secrétaire de feue la duchesse de BAR, tante du Roi, à Philippe MALHERBE, 18 mars 1617; MC/ET/XXIII/254
      quittance; Haslé, Guillaume; Malherbe, Philippe
    - LE PICART (famille) § Transport de rente par Eustache LE PICART, chevalier, écuyer du Roi en sa petite écurie, sieur de VILLERON, héritier de défunte Anne LE PICART, sa soeur, femme de Jean de VILLEMBEAU, conseiller en la cour de Parlement, héritiers de défunte Anne RUZE, leur mère, à Henry LE PICART, son fils, demeurant rue de la Harpe, 20 mars 1617; MC/ET/XXIII/254
      transport de droits; Le Picart, famille
    - BAUDIER (Claude) maître d'école demeurant rue de la Juiverie § Accords entre Claude BAUDIER et Joachim PLAISIER, afin d'éviter un procès., 22 mars 1617; MC/ET/XXIII/254
      accord; Baudier, Claude
    - TAPISSIER-COURTEPOINTIER (Apprentissage) § Mise en apprentissage par Marguerite de BRUNEL, veuve de Jean DELAUNAY, maître chandelier en suif à Paris, pour 6 ans, de Laurent DELAUNAY, son fils, âgé de 16 ans, chez Antoine MARGER, maître. .. à Paris, moyennant 60 livres., 30 mars 1617; MC/ET/XXIII/254
      contrat d'apprentissage; Marger, Antoine
    - BOUTHILLIER (famille) § Vente par Claude BOUTHILLIER, écuyer, sieur de FOULLETOURTE, conseiller du Roi en sa cour de Parlement et ès requêtes du Palais, demeurant rue du Paon, et Marie de BRAGELOIGNE, son épouse, à Sébastien de BROC, [chevalier gentilhomme ordinaire de la chambre du Roi, demeurant à Epied au Maine, ]du fief, châtellenie, terre et seigneurie de FOULLETOURTE au Maine. [moyennant 45 000 livres. ] (A la suite 1617, 27 mai, quittance de famille BOUTHILLIER; 5 juin, ratification de Denis BOUTHILLIER, écuyer sieur du PETIT THOUARS, avocat en Parlement, demeurant rue Paon et de Claude de MACERO, sa femme, qui ont donné la terre de FOULLETOURTE à leur fils, en faveur de son mariage. etc...), 9 avril 1617; MC/ET/XXIII/254
      acte de vente; quittance; Broc, Sébastien de
    - MACONNERIE (marché de) § Devis des ouvrages de maçonnerie à faire en une maison appelée la Levrette, rue de la Harpe, appartenant à Mathurin ALTON, maître barbier-chirurgien et où demeure Jacques HASLE, commissaire examinateur au Châtelet, et marché par Simon PUTHOIS, maître maçon, moyennant 390 livres.; Acceptation par ledit HASLE, à condition que les travaux ne durent que 5 semaines et qu'on refasse des châineaux dont il fournira le plomb., 11 avril 1617; MC/ET/XXIII/254
      devis; marché; Alton, Mathurin; Hasle, Jacques; Puthois, Simon; maçon
    - HASLÉ (Jacques) Commissaire examinateur au Châtelet, demeurant en la maison de la Levrette, rue de la Harpe § Devis et marché de maçonnerie pour la maison où demeure Jacques HASLÉ appartenant à Mathurin ALTON, maître barbier-chirurgien; Promesse par ce dernier à Jacques HASLÉ que les travaux ne dureront pas plus de 5 semaines et de faire diverses réparations., 11 avril 1617; MC/ET/XXIII/254
      devis; marché; Haslé, Jacques
    - ALTON (Mathurin) maître barbier chirurgien demeurant rue Saint-Jacques, paroisse Saint-Séverin § Marché de maçonnerie par Simon PUTHOIS, maître maçon, à Mathurin ALTON, pour la maison de la Levrette rue de la Harpe; Même date, acceptation par Jacques HASLE, commissaire examinateur au Châtelet, locataire de Mathurin ALTON, sous certaines conditions., 11 avril 1617; MC/ET/XXIII/254
      marché; Alton, Mathurin; Puthois, Simon
    - Constitution par Jérôme de Montholon, écuyer, conseiller maître d'hôtel ordinaire de la reine, et Renée de Florette, son épouse, à Mathieu Bontemps, notaire au Châtelet, demeurant rue et paroisse Saint-André-des-Arts, de 100 l. de rente moyennant 1600 l., dont quittance à Mathieu Bontemps (14 avril 1617)., 14 avril 1617 - 6 août 1618; MC/ET/XXIII/254
      A la suite: quittance de rachat par Mathieu Bontemps (6 août 1618).
      constitution de rente; quittance; acte de vente; Saint-André-des-Arts (rue); Bontemps, Mathieu; Floret, Renée de; Montholon, Jérôme de (15..-1646); maître d'hôtel; notaire
    - MONTHOLON (Jérôme de) Ecuyer, sieur de PAROUZEAU, conseiller et maître d'hôtel ordinaire de la Reine, demeurant rue du Cimetière Saint-André-des-Arts et Renée de FLORETTE, sa femme § Constitution de rente par Jérôme de MONTHOLON à Mathieu BONTEMPS, notaire au Châtelet rue Saint-André-des-Arts. (A la suite: 1618, 6 août, rachat par Jérôme de MONTHOLON), 14 avril 1617; MC/ET/XXIII/254
      constitution de rente; Montholon, Jérôme de
    - CHARPENTERIE (marché de) § Devis des ouvrages de charpenterie à faire en la maison d'Omer TALON, avocat en Parlement, rue de la Harpe, et marché par François GARNYCHARD, maître charpentier à Paris, audit TALON, moyennant 1500 livres., 22 avril 1617; MC/ET/XXIII/254
      devis; marché; Talon, Omer; Garnychard, François; charpentier
    - COLLIER (Daniel) Maître doreur sur fer, demeurant au bout du Pont Saint-Michel § Donation par Hubert BROSSART, marchand en Picardie, à. .., son neveu, pour lui appartenir au jour du décès du dit BROSSART, de ses meubles et biens, dont il se réserve maintenant l'usufruit, 7 mai 1617; MC/ET/XXIII/254
      donation; Collier, Daniel
    - HARPE (rue de la) Maison du Sauvage § Bail par la famille DEHAULT, LE DUC, etc..., pour 5 ans à Jacques LE BLANC, adjoint pour le Roi aux enquêtes du Châtelet, demeurant en la rue de la HARPE, de ladite maison moyennant 200 livres de loyer annuel., 9 mai 1617; MC/ET/XXIII/254
    - SEGUIER (Jean) Conseiller du Roi en sa cour de Parlement § Quittance de Christophe SANGUIN, conseiller du Roi en sa cour de Parlement, demeurant rue Barre-du-Bec et Elisabeth SEGUIER, sa femme, héritière de défunt Jean SEGUIER, à Jean BARJOT et Marguerite FORGET, son épouse, par les mains de Louis BARJOT, écuyer, de la somme de 2 900 l, 10 mai 1617; MC/ET/XXIII/254
      quittance; Seguier, Jean
    - NOTAIRE (Vincent) (Me vitrier, bourgeois de Paris) § Procuration par. .. et autres anciens confrères de la Confrères du Saint-Sépulcre de Jérusalem fondée au couvent des Cordeliers, 15 mai 1617; MC/ET/XXIII/254
      procuration; Notaire, Vincent
    - CONFRÉRIE du SAINT-SÉPULCRE de JERUSALEM fondée au couvent et Monastère des Cordeliers de Paris § Constitution par Etienne LUCAS, René VARET, François CHARLIER, Noël LE SEIGNEUR, Antoine NOEL, Léger JOLLY, Philippe PICHO, François de CAMBRAY, Jean HOURLUR, Sylvestre MOREAU, Vincent NOTAIRE tous anciens maîtres de la CONFRÉRIE du SAINT-SÉPULCRE de JÉRUSALEM à François de CAMBRAY et Simon PUTHOIS, ancien receveur et confrères de la CONFRÉRIE du SAINT-SÉPULCRE de JERUSALEM pour agir comme procureurs., 15 mai 1617; MC/ET/XXIII/254
    - CAMBRAY (François de) ancien receveur de la Confrérie du Saint-Sépulcre de Jérusalem, fondée au couvent des Cordeliers § Procuration des Confrères à François de CAMBRAY et à Simon PUTHOIS., 15 mai 1617; MC/ET/XXIII/254
      procuration; Cambray, François de; Puthois, Simon
    - Quittance par Benoît Régnault, secrétaire de feu le duc d'Anjou, demeurant rue de la Chanvrerie, à Absalon Garnon, notaire au Châtelet, et Geneviève Moufle, sa femme, pour le rachat d'une rente constituée par ledit Garnon, pardevant Simon Moufle et Jacques Berthe, le 11 avril 1608 audit Régnault., 26 mai 1617; MC/ET/XXIII/254
      quittance; Chanverrerie (rue de la); Anjou, François (1554-1584, duc d'); Berthe, Jacques; Garnon, Absalon; Moufle, Geneviève; Moufle, Simon; Régnault, Benoît; notaire; secrétaire
    - MACON (Me) Apprentissage § Mise en service par Marin MARTIN, manoeuvrier demeurant près de la porte Saint-Marceau, de lui même, pour 4 ans, chez Jacques AUTISSIER, maître maçon à Paris, pour le servir et être son apprenti, moyennant 12 sols par jour ouvrable, et ce en présence et caution de Jean CHAMBERLAN, compagnon maçon à Paris., 29 mai 1617; MC/ET/XXIII/254
      contrat d'apprentissage; Martin, Marin; Autissier, Jacques; Chamberlan, Jean
    - SAINT-GERMAIN-des-PRÉS (faubourg) Maison sise au Carrefour de l'Abbaye à l'enseigne de l'Ecu de Bourbon § Bail par Marguerite GUIGNARD, veuve de Louis LEBRUN, chirurgien juré à Paris, pour 4 ans, à Jean DELESPINE, maître charpentier demeurant rue de Taranne, de la faubourg SAINT-GERMAIN-des-PRÉS, moyennant 360 livres de loyer annuel., 29 mai 1617; MC/ET/XXIII/254
      bail; Le Brun, Louis; Delespine, Jean
    - GOUJON (Jean) et Marie HUET, sa femme, demeurant près de la Porte Saint-Antoine, paroisse Saint-Paul § Quittance de. ..., 29 mai 1617; MC/ET/XXIII/254
      quittance; Goujon, Jean
    - VOITURIERS par TERRE (marché) § Promesse par Mathurin TERRIER, Jean MARTIN et Gilles CHEVALLIER, tous voituriers par terre à Paris, à Jean AUTISSIER, juré du Roi ès oeuvres de maçonnerie à Paris, de fouiller et vider aux champs la terre à enlever pour faire des caves et fosses à un corps de logis que bâti de neuf ledit AUTISSIER pour les Pères Chartreux de Paris., 29 mai 1617; MC/ET/XXIII/254
    - VOITURIER par TERRE TERRIER (Mathurin) à l'écharpe royale, faubourg Saint-Honoré § Marché par Mathurin TERRIER et autres pour transport de terre du couvent des Chartreux, 29 mai 1617; MC/ET/XXIII/254
      marché; Terrier, Mathurin
    - VOITURIER par TERRE MARTIN (Jean) rue Neuve Saint-Laurent § Marché par Jean MARTIN et autres pour transport de terre du couvent des Chartreux, 29 mai 1617; MC/ET/XXIII/254
      marché; Martin, Jean
    - VOITURIER par TERRE CHEVALIER (Gilles) rue du Vert bois § Marché par Gilles CHEVALIER et autres, pour transport de terre du couvent des Chartreux, 29 mai 1617; MC/ET/XXIII/254
      marché; Chevalier, Gilles
    - CHARTREUX couvent des Pères de Paris § Marché par plusieurs voituriers par terre à Paris, à Jean AUTISSIER, juré du Roi ès oeuvres de maçonnerie, pour la fouille et le transport des terres à enlever au bâtiment, que ledit AUTISSIER, construit de neuf pour les. .., 29 mai 1617; MC/ET/XXIII/254
      marché; Chartreux (couvent des); Autissier, Jean
    - CHAMBERLAN (Jean) le jeune Compagnon demeurant rue Saint-Denis, paroisse Saint-Sauveur § Apprentissage de Marin MARTIN chez Jacques AUTISSIER maître maçon à Paris, (demeurant rue de la Harpe, paroisse Saint-Séverin) en présence de... qui répond dudit MARTIN., 29 mai 1617; MC/ET/XXIII/254